【裁判字號】    90,易,364
【裁判日期】    900522
【裁判案由】    違反動產擔保交易法
【裁判全文】
臺灣臺南地方法院刑事判決                            九十年度易字第三六四號
    公  訴  人  臺灣台南地方法院檢察署檢察官
    被      告  甲○○
右列被告因違反動產擔保交易法案件，經檢察官提起公訴（八十九年度偵字第八四八
  號），本院判決如左：
    主  文
甲○○連續動產擔保交易之債務人，意圖不法之利益，將標的物出質，致生損害於債
權人，累犯，處有期徒刑陸月，如易科罰金以參佰元折算壹日。
    事  實
一、甲○○曾犯重利罪，經經法院判處有期徒刑一年確定，甫於民國八十八年一月二
    十五日執行完畢，猶不知悔改，意圖為自己不法之所有並基於概括之犯意，分別
    於八十八年八月六日及八十九年一月十日，以動產抵押之方式，向美商花旗銀行
    股份有限公司（下稱花旗銀行），先後提供其所有之車牌號碼Ｊ三─六九０七號
    自用小客車（下稱第一部車）及車號ＵＰ─五五九七號自用小客車（下稱第二部
    車）為動產擔保，而向花旗銀行辦理貸款，貸得新台幣（下同）四十六萬元（第
    一部車）及一百二十萬元（第二部車），而為動產擔保交易之債務人。雙方約定
    貸款期限，自八十八年九月六日（第一部車）及八十九年二月十日（第二部車）
    起，至九十年八月六日（第一部車）及九十二年一月十日（第二部車）止。每月
    攤還一次，每次償還二萬二千零八十六元（第一部車）及四萬一千零十四元（第
    ─二部車），分二十四期（第一部車）及三十六期（第二部車）給付，標的物存
    放地點均為台南市○○街三二二巷二四號處。在價金未付清之前，標的物僅得依
    約占有使用，不得任意遷移或為其他處分。詎甲○○在貸得上開貸款後，僅分別
    繳納八期（第一部車）及四期（第二部車），自八十九年六月起即未再支付。並
    意圖為自己不法之利益，因資金週轉不靈，於八十九年一月二十四日將Ｊ三─六
    九０七號自用小客車典當出質於位於台南縣永康市○○路七八二號貫照當鋪。車
    號ＵＰ─五五九七號自用小客車不久亦出質同當鋪，使花旗銀行追索無著，致生
    損害於花旗銀行。
二、案經花旗銀行訴請台灣台南地方法院檢察署檢察官偵查起訴。
    理  由
一、訊據被告甲○○坦承將汽車出質於當鋪，惟否認有右揭犯行，辯稱：伊因資金週
    轉因難，並非有意如此云云。經查，右揭將動產擔保之汽車出質於當鋪之事實，
    業據被告坦承不諱，核與告訴人花旗銀行代理人張焜泰於偵查中指訴情節相符，
    ，並有動產擔保交易動產抵押設定登記申請書及動產抵押契約書各二份附卷可稽
    ，而被告為動產擔保交易之債務人，明知應依契約之約定將汽車停放在約定地點
    ，竟違約將汽車出質取得資金週轉，且不繳付分期付款，其有不法所有之意圖及
    致生損害於債權人之事實，均甚明確，被告所辯，顯係事後卸責之詞，不足採信
    ，其犯行應堪認定。
二、核被告甲○○所為，係犯動產擔保交易法第三十八條之罪。被告先後二次犯行，
    時間緊接，罪名相同，顯係基於概括犯意為之，應依連續犯規定論以一罪並加
    重其刑。查被告前因重利罪，經判處有期徒刑一年確，於八十八年一月二十五日
    執行完畢，有台灣台南地方法院檢察署刑案資料查註紀錄表在卷可稽，其受有期
    徒刑執行完畢，五年內再犯本罪，為累犯，依法遞加重其刑。爰審酌被告以分期
    付款方式，連續購買二部車貸得一百六十八萬元，再前後二次將二部典當於當鋪
    ，造成被害人損失不貲等一切情狀，處如主文所示之刑，並諭知易科罰金之折算
    標準，以資懲儆。
據上論斷，應依刑事訴訟法第二百九十九條第一項前段、動產擔保交易法第三十八條
，刑法第十一條前段、第五十六條、第四十一條第一項前段、第四十七條，罰金罰鍰
提高標準條例第一條前段、第二條，判決如主文。
中    華    民    國      九十      年      五        月    二十二      日
                              臺灣臺南地方法院刑事第五庭
                                      法  官  陳振謙
右正本證明與原本無異。
如不服本判決應於送達後十日內向本院提出上訴狀。
                                      書記官  何小玉
中    華    民    國      九十      年      五        月    二十二      日
附錄本案論罪科刑法條全文：
動產擔保交易法第三十八條
動產擔保交易之債務人，意圖不法之利益，將標的物遷移、出賣、出質、移轉、抵押
或為其他處分，致生損害於債權人者，處三年以下有期徒刑、拘役或科或併科六千元
以下之罰金。


司法院資訊處製作；財團法人民間司法改革基金會備份。
